【裁判字號】    98,台上,3732
【裁判日期】    980702
【裁判案由】    違反槍砲彈藥刀械管制條例
【裁判全文】
最高法院刑事判決            九十八年度台上字第三七三二號
上  訴  人  甲○○
上列上訴人因違反槍砲彈藥刀械管制條例案件，不服台灣高等法
院中華民國九十八年三月三十日第二審判決（九十八年度上訴字
第一二一七號，起訴案號：台灣板橋地方法院檢察署九十七年度
偵字第三七一三號），提起上訴，本院判決如下：
    主  文
上訴駁回。
    理  由
按不服地方法院之第一審判決而上訴者，應向管轄第二審之高等
法院為之。而第二審上訴書狀應敘述具體理由，第二審法院認為
上訴書狀未敘述理由者，應以判決駁回之。刑事訴訟法第三百六
十一條第一項、第二項、第三百六十七條前段分別定有明文。本
件原判決以上訴人甲○○違反槍砲彈藥刀械管制條例案件，提起
第二審上訴，其上訴書狀未敘述具體理由，因認其上訴違背法定
要件，爰不經言詞辯論，逕行判決駁回，已詳敘憑以認定之理由
。從形式上觀察，並無任何違背法令之處。查扣案之槍械，經送
內政部警政署刑事警察局鑑定結果，認為：(1)送鑑 PPK改造手槍
一支，係改造手槍，由仿Walther廠PPK/S型半自動手槍製造之槍
枝，換裝土造金屬槍管而成，擊發功能正常，可供擊發適用子彈
使用，具殺傷力；(2)送鑑90改造手槍一支，係由仿COLT廠MKIV/S
ERIES'70型半自動手槍製造之槍枝，車通塑膠槍管內阻鐵並加裝
金屬襯管而成，經裝填適用之子彈（直徑5.5mm、重量0.99g之金
屬彈頭）測試結果，測得其發射速度為346 公尺／秒，計算其動
能為59焦耳，換算其單位面積動能為249 焦耳／平方公分，亦具
殺傷力等情，有內政部警政署刑事警察局民國九十七年一月二十
一日刑鑑字第0960195687號槍彈鑑定書附卷可稽，第一審依憑上
開鑑定書等證據資料調查之結果，認定其確有殺傷力，所為證據
之取捨及判斷，核無不合，原審予以維持，自無違法可言；又上
訴人係於自己持有槍械中遭警查獲，縱供出系爭槍械係林耕摑所
寄放，但林耕摑早於九十四年四月一日即已死亡（偵卷第五一頁
），第一審自無從查獲系爭槍械之來源，因而未予減輕其刑，原
審予以維持，仍無不當。上訴意旨，僅以扣案之槍械無殺傷力，
上開鑑定有誤，伊願供述其他未發覺之事證，以爭取減免之機會
云云為唯一理由，而於原判決究竟如何違背法令，並無一語涉及
，其上訴自屬違背法律上之程式，應予駁回。
據上論結，應依刑事訴訟法第三百九十五條前段，判決如主文。
中    華    民    國  九十八  年    七    月    二    日
                      最高法院刑事第十庭
                          審判長法官  花  滿  堂
                                法官  黃  正  興
                                法官  陳  東  誥
                                法官  林  錦  芳
                                法官  洪  昌  宏
      本件正本證明與原本無異
                                      書  記  官
中    華    民    國  九十八  年    七    月    三    日
                                                      Ｅ


司法院資訊處製作；財團法人民間司法改革基金會備份。
